fi: Sähköpyörän nopeusluokitus: E25; E50; Ei luokiteltu; Muu
pt-PT: Classificação de velocidade da bicicleta elétrica: E25; E50; Não classificado; Outro
en: E-bike speed rating: E25; E50; Not rated; Other
bg-BG: Индекс на скоростта на електрическия велосипед: E25; E50; Без рейтинг; Друго
ja: 電動自転車の速度評価: E25; E50; 定格なし; その他
it: Valutazione della velocità della bici elettrica: E25; E50; Non classificato; Altro
fr: Catégorie de vitesse du vélo électrique: E25; E50; Non classé; Autre
ro-RO: Indicele de viteză al bicicletelor electrice: E25; E50; Nevaluat; Altele
zh-TW: 電動自行車速度等級: E25; E50; 無速度分級; 其他
es: Clasificación de velocidad de la bicicleta eléctrica: E25; E50; Sin clasificación; Otro
de: Geschwindigkeitsklasse des E-Bikes: E25; E50; Keine Angabe; Sonstige
pl: Klasa prędkości roweru elektrycznego: E25; E50; Brak klasyfikacji; Inne
lt-LT: Elektrinio dviračio greičio klasė: E25; E50; Neįvertinta; Kita
pt-BR: Classificação de velocidade da bicicleta elétrica: E25; E50; Não classificada; Outra
hu: E-kerékpár sebességbesorolása: E25; E50; Nincs minősítve; Egyéb
hr-HR: Indeks brzine električnog bicikla: E25; E50; Nema ocjenu; Ostalo
vi: Xếp hạng tốc độ xe đạp điện: E25; E50; Chưa xếp hạng; Khác
da: Elcykel-hastighedsklassificering: E25; E50; Ikke klassificeret; Anden
nl: E-bike snelheidsclassificatie: E25; E50; Niet geclassificeerd; Anders
th: ระดับความเร็วจักรยานไฟฟ้า: E25; E50; ไม่ได้จัดระดับ; อื่นๆ
nb: Fartsvurdering for elsykkel: E25; E50; Ikke klassifisert; Annet
sl-SI: Indeks hitrosti električnega kolesa: E25; E50; Brez ocene; Drugo
zh-CN: 电动自行车时速等级: E25; E50; 未评级; 其他
ru: Скоростной рейтинг электровелосипеда: E25; E50; Без рейтинга; Другое
tr: E-bisiklet hız derecelendirmesi: E25; E50; Derecelendirilmemiş; Diğer
sv: Hastighetsklassificering för elcykel: E25; E50; Ej klassad; Övrigt
sk-SK: Rýchlostný index pre elektrobicykel: E25; E50; Bez rýchlostného zaradenia; Iné
cs: Rychlostní třída elektrokola: E25; E50; Bez hodnocení; Ostatní
el: Βαθμολογία ταχύτητας ηλεκτρικού ποδηλάτου: E25; E50; Μη αξιολογημένο; Άλλο
ko: 전기자전거 속도 등급: E25; E50; 미등급; 기타